【裁判字號】    99,上訴,159
【裁判日期】    990211
【裁判案由】    毒品危害防制條例
【裁判全文】
臺灣高等法院臺南分院刑事判決         99年度上訴字第159號
上  訴  人
即  被  告  甲○○
上列上訴人因違反毒品危害防制條例案件，不服臺灣臺南地方法
院98年度訴字第1185號，中華民國98年10月23日第一審判決（起
訴案號：臺灣臺南地方法院檢察署98年度毒偵字第83號、98年度
毒偵字第789號、98年度營毒偵字第237號），提起上訴，本院判
決如下：
    主  文
上訴駁回。
    理  由
一、按不服地方法院之第一審判決而上訴者，應向管轄第二審之
    高等法院為之。上訴書狀應敘述具體理由。第二審法院認為
    上訴書狀未敘述理由或上訴有第362條前段之情形，應以判
    決駁回之。但其情形可以補正而未經原審法院命其補正者，
    審判長應定期間先命補正，刑事訴訟法第361條、第367條分
    別定有明文。而所謂具體理由，必係依據卷內既有訴訟資料
    或提出新事證，指摘或表明第一審判決有何採證認事、用法
    或量刑等足以影響判決本旨之不當或違法，而構成應予撤銷
    之具體事由，始克當之；倘僅泛言原判決認定事實錯誤、違
    背法令、量刑失之過重或輕縱，而未依上揭意旨指出具體事
    由，或形式上雖已指出具體事由，然該事由縱使屬實，亦不
    足以認為原判決有何不當或違法者，皆難謂係具體理由，俾
    與第二審上訴制度旨在請求第二審法院撤銷、變更第一審不
    當或違法之判決，以實現個案救濟之立法目的相契合，並節
    制濫行上訴（最高法院97年度台上字第892號裁判意旨參照
    ）。
二、被告於民國（下同）98年11月17日具狀提起上訴，其上訴理
    由以：上訴人甲○○懇請鈞長給上訴人一次機會，只因上訴
    人覺此次判得過重，懇請鈞長適當量刑給予上訴人一次重新
    做人的機會等語。
三、經查：
   （一）本件上訴人即被告甲○○前因連續施用第一級毒品，
         經臺灣臺南地方法院92年度訴字第455號判決有期徒刑
         8月，又因違反動產擔保交易法，經臺灣臺南地方法院
         92年度營簡字第506號判決有期徒刑3月，合併定應執
         行有期徒刑10月，並於95年10月19日縮刑執行完畢。
         惟其猶不知悔改，竟分別於下列時地再違反毒品危害
         防制條例罪：
         (I)97年12月26日下午4時許，在臺南縣下營鄉○○路
             282巷17號住處，施用第一級毒品海洛因1次，並
             於97年12月28日下午2時25分許，在臺南市○○街
             28號前，經警盤查並扣得被告丟置在地上之海洛
             因1小包。
         (II)98年3月29日中午12時許，在上開住處，施用第一
             級毒品海洛因1次，並於98年3月30日晚間6時20分
             許，在臺南市○○街85號前為警盤查查獲海洛因2
             小包。
         (III)98年6月10日下午1時許，在上開住處施用第一級
             毒品海洛因1次，並於98年6月10日下午5時40分許
             ，在臺南縣下營鄉○○路282巷11號前，經警盤查
             並經採尿送驗呈嗎啡陽性反應。
         經原審判決(1)施用第一級毒品，累犯，處有期徒刑10
         月；(2)施用第一級毒品，累犯，處有期徒刑10月；(3)
         施用第一級毒品，累犯，處有期徒刑10月，並定應執
         行刑1年6月在案。
    （二）被告對於前揭犯罪事實，迭據其於警詢、偵訊、原審
          審理時坦白承認（事實(1)部分詳參南市警五偵字第13
          52號卷第1至2頁、98年度毒偵字第83號卷第6至7頁；
          事實(2)部分詳參南市警三偵字第09843009730號卷第1
          至2頁、98年度毒偵字第789號卷第4頁至第5頁；事實
          (3)部分詳參南縣營警偵字第0980010874號卷第2至6頁
          ）。經警送驗結果分別為：事實(1)部分檢驗出海洛因
          ，有高雄市立凱旋醫院濫用藥物成品檢驗鑑定書附卷
          可查（詳參98年度毒偵字第83號卷第11頁），並經警
          採集尿液結果呈可待因、嗎啡、鴉片海洛因代謝物陽
          性反應，有詮昕科技股份有限公司濫用藥物尿液檢驗
          報告附卷可查（詳參98年度毒偵字第83號卷第13頁）
          ；事實(2)部分檢驗出海洛因，有高雄市立凱旋醫院濫
          用藥物成品檢驗鑑定書附卷可查（詳參98年度毒偵字
          第789號第11頁），並經警採集尿液結果呈鴉片類可
          待因、嗎啡陽性反應，有長榮大學濫用藥物檢驗確認
          報告附卷可查（詳參98年度毒偵字第789號第13頁）
          ；事實(3)部分經警採集尿液結果呈鴉片類可待因、嗎
          啡陽性反應，有長榮大學濫用藥物檢驗確認報告附卷
          可查（詳參南縣營警偵字第0980010874號卷第16頁）
          。原審法院因被告就被訴事實為有罪之陳述而適用簡
          式審判程序，以被告犯行事證明確，係各別犯毒品危
          害防制條例第10條第1項之施用第一級毒品共3罪，累
          犯；並就前揭犯罪事實(1)部分判處被告有期徒刑10月
          、事實(2)部分判處被告有期徒刑10月、事實(3)部分判
          處被告有期徒刑10月，並定應執行刑1年6月。原審法
          院於判決書上記載被告之犯罪事實、證據名稱及應適
          用之法條，從形式上觀察，並無認定事實錯誤、量刑
          瑕疵或違背法令之情形。
    （三）被告以原審量刑過重等語置辯，惟查被告並無具體記
          載原判決關於認定事實、適用法律及量刑等項有何不
          當或違法，而足以影響原判決之事由，綜上所述，被
          告所執均非刑事訴訟法第361條第2項所謂之具體理由
          ，依首揭說明，其上訴違背法律上之程式，應以判決
          駁回之，並不經言詞辯論為之。
四、據上論斷，應依刑事訴訟法第367條前段、第372條判決如主
    文。
中    華    民    國    99    年    2     月    11    日
                  刑事第五庭    審判長法  官  楊明章
                                      法  官  趙文淵
                                      法  官  戴勝利
以上正本證明與原本無異。
如不服本判決應於收受送達後10日內向本院提出上訴書狀，其未
敘述上訴理由者，並得於提起上訴後10日內向本院補提理由書（
均須按他造當事人之人數附繕本）「切勿逕送上級法院」。
                                      書記官  陳淑貞
中    華    民    國    99    年    2     月    11    日

司法院資訊處製作；財團法人民間司法改革基金會備份。
